臺灣桃園地方法院刑事裁定　　　　　　　　　　　　九十一年度交聲字第四五號
　　原處分機關　交通部公路總局新竹區監理所中壢監理站
　　異　議　人　乙○○○股份有限公司
　　即受處分人
　　代　理　人　甲○○
右列受處分人因違反道路交通管理處罰條例案件，對於交通部公路局新竹區監理所中
壢監理站於民國九十一年八月五日以壢監裁字第裁五三－Ｚ00000000號違反
道路交通管理事件裁決書所為之處分聲明異議，本院裁定如左：
    主  文
異議駁回。
    理  由
一、聲明異議意旨略以：如附件異議狀所載。
二、按貨物之裝載不得超過核定之總重量，又汽車裝載貨物超過核定之總重量、總聯
    結重量者，處汽車所有人罰鍰，並記汽車違規紀錄一次，有前項情形者，應責令
    改正或當場禁止通行，並處新台幣一萬元罰鍰，超載十公噸以下者，以總超載部
    分，每一公噸加罰新台幣一千元，未滿一公噸以一公噸計算，道路交通安全規則
    第七十九條第一項第一款及道路交通管理處罰條例第二十九條之二第一項、第三
    項分別定有明文。經查本件異議人公司所屬之駕駛甲○○於民國九十一年五月二
    十四日下午一時二十二分許，駕駛異議人所有之車牌號碼ＲＰ－七五０號大貨車
    ，後載異議人所有之紙管，於行經國道高速公路后里收費站南下地磅過磅時，因
    秤重結果總重量為十一點七八公噸，超過該車核重之十點五公噸，駕駛甲○○當
    場異議，執勤員警陳建成遂允許甲○○所駕前開大貨車倒車在靜止狀態下再過磅
    一次，秤重結果為十一點七四公噸，超過核重總重量一點二四公噸，遂由執勤員
    警據以填具內政部警政署國道公路警察局公警局交字第Ｚ00000000號舉
    發違反道路交通管理事件通知單，並由交通部公路總局新竹區監理所中壢監理站
    據以裁處異議人一萬二千元，並記汽車違規紀錄一次等情，業據證人即內政部警
    政署國道公路警察局第三警察隊泰安分隊分隊長謝明德到庭證述屬實，並有內政
    部警政署國道公路警察局第三警察隊九十一年七月一日公警國三刑字第０九一０
    ００九二五九號函、本件異議人前開車輛之過磅車輛記錄單各一份在卷可憑，異
    議人代理人甲○○對其於右揭時、地，駕駛前開車輛經過磅秤重之總重量為十一
    點七四公噸一節亦不否認。再參之證人謝明德所證：「一個地秤有三個磅秤，所
    以有三張合格證書，該地秤於九十一年一月十五日才剛經檢驗合格」、「地秤：
    ：實務上是容許有一成的誤差值的行政命令，業者時常就已標準值再加上一成來
    裝載貨物，所以只要多載一點就會超載」等語，復據證人提出該地磅經檢驗合格
    之經濟部標準檢驗局度量衡器檢定合格證書三份附卷可佐，堪認本件由甲○○所
    駕駛之前開大貨車所過磅秤重之地磅均為檢驗合格之地磅，其秤重之數值自屬正
    確無誤，胥值採信。又甲○○所駕前開大貨車裝載紙管，車斗上覆蓋有防水之帆
    布之情，亦據異議人代理人甲○○到庭證述明確，異議人代理人甲○○辯稱伊駕
    駛該大貨車在楊梅過磅時並沒有超載，為何到后里就變超載，及中間路程有下過
    雨，車上載的紙管可能因車底板是木板，木板大約厚四公分，下雨時大概會從木
    板吸水滲到紙管而吸水云云而提出質疑，洵非的論，尚難憑採。況執勤員警陳建
    成及謝明德均係執行交通勤務之公務員，為達其等維護交通秩序、安全之行政目
    的而依法執行公權力，又與異議人素不相識，實無誣指異議人違規之必要，此外
    復查無何證據足資證明其等有捏造事實違法取締之情事，異議人空言否認前情而
    為前揭各辯云云，顯與事實不符，並無可採。堪認異議人公司之駕駛甲○○確有
    駕駛上開車輛裝載貨物超過核重之總重量之行為屬實。從而裁決機關援引前揭法
    條裁處異議人罰鍰一萬二千元（一萬元罰鍰再加上超過二公噸加罰二千元），並
    記汽車違規紀錄一次，於法洵無不合。異議人猶執陳詞否認而聲明異議，指摘原
    處分不當，非有理由，應予駁回。
據上論斷，應依道路交通管理處罰條例第八十七條第二項，道路交通案件處理辦法第
十九條，裁定如主文。
中      華      民      國      九十一      年    十二  月    三十一    日
                                臺灣桃園地方法院交通法庭
                                        法  官  林惠霞
右正本證明與原本無異。
如不服本裁定，應於裁定送達後五日內向本院提出抗告狀。
                                        書記官  吳仁心
中      華      民      國      九十一      年    十二  月    三十一    日
